【裁判字號】    97,訴,1697
【裁判日期】    971231
【裁判案由】    毒品危害防制條例
【裁判全文】
臺灣基隆地方法院刑事判決              97年度訴字第1697號
公  訴  人  臺灣基隆地方法院檢察署檢察官
被      告  甲○○
                  （現另案於臺灣基隆監獄基隆分監執行中）
上列被告因毒品危害防制條例案件，經檢察官提起公訴（97年度
毒偵字第2706號），於本院準備程序進行中，被告就被訴之事實
為有罪之陳述，本院合議庭乃裁定由受命法官獨任依簡式審判程
序進行審理，並判決如下：
    主  文
甲○○施用第一級毒品，累犯，處有期徒刑捌月。
    犯罪事實
一、(一)甲○○前因施用毒品案件，經2 次觀察、勒戒後，均認無
    繼續施用毒品之傾向，分別於民國88年1月26日、88年2月12
    日執行完畢釋放出所，並由臺灣基隆地方法院檢察署檢察官
    分別以88年度偵字第352號、88年度偵字第990號為不起訴處
    分確定；又因施用毒品案件，經法院裁定強制戒治(甲)（俟89
    年8月10 日始因停止戒治並付保護管束而經釋放出所；惟其
    管束期間猶未屆滿，旋又再犯施用毒品案件如後開(乙)之所示
    ，其停止戒治處分遂經撤銷，於89年12月25日再度入所執行
    戒治，迨90年6月17 日始因完成毒癮戒斷療程而經釋放出所
    ），並由臺灣基隆地方法院檢察署檢察官聲請以簡易判決處
    刑，經本院於89年4月24日以89年度基簡字第184號判決判處
    有期徒刑6月確定；(乙)施用毒品案件，經本院於90年7月6 日
    ，以90年度易字第196號判決判處有期徒刑8月確定。所犯(甲)
    (乙)二案接續執行，於91 年7月29日縮刑期滿執行完畢；再因
    施用毒品案件，經本院於94年10月17日以94年度訴字第475
    號判決判處有期徒刑9 月確定；復因施用第一、二級毒品案
    件，經本院於95年2月3日以94年度訴字第1097號判決分別判
    處有期徒刑8月、3月，應執行有期徒刑10月確定，並與所犯
    違反商業會計法案件所處之有期徒刑5 月，合併定刑為有期
    徒刑1年（臺灣臺北地方法院95年度聲字第1802 號裁定），
    再與上開所處之有期徒刑9月接續執行，於96年5月10日假釋
    出監，96年8月30 日假釋期滿未經撤銷，其未執行之刑，以
    已執行論而執行完畢；復因施用第一級毒品案件，經本院於
    97年9月23日以97年度訴字第1096 號判決判處應執行有期徒
    刑3 年確定（現執行中）。詎甲○○竟不知戒斷毒癮，復基
    於施用第一級毒品海洛因之犯意，於97年9月14日下午3時許
    ，在基隆市火車站旁廁所內，以注射針筒注射右手手臂靜脈
    方式，非法施用第一級毒品海洛因1 次，嗣因其係毒品脫驗
    人口，為警於同年月15日上午11時，在基隆市○○○○○路
    口查獲，經甲○○同意採驗其尿液，結果呈嗎啡、可待因陽
    性反應，而悉上情。
二、案經基隆市警察局第一分局報告臺灣基隆地方法院檢察署檢
    察官偵查起訴。
    理  由
一、程序事項：
    本件被告甲○○所犯者非為死刑、無期徒刑、最輕本刑為3
    年以上有期徒刑之罪或高等法院管轄第一審案件，其於準備
    程序進行中，先就被訴事實為有罪之陳述，經告知其簡式審
    判程序之旨，並聽取公訴人、被告之意見後，本院依刑事訴
    訟法第273條之1第1 項之規定，裁定由受命法官獨任進行簡
    式審判程序，合先敘明。
二、認定事實所依據之證據及理由：
    (一)被告自白：
      被告於本院審理中自白其於上開時、地，施用第一級毒品
      海洛因1 次之犯行事實，其任意自白核與下列事證相符，
      應堪採為證據。
    (二)尿液檢驗結果：
      臺灣檢驗科技股份有限公司濫用藥物檢驗報告乙紙（附於
      偵查卷第8頁），足證經被告同意採集其尿液送驗結果呈
      嗎啡（5888ng/ml）、可待因（494ng/ml）。
    (三)臺灣高等法院被告全國前案紀錄表附卷可參，足認被告確
      有如事實欄所載之觀察勒戒、強制戒治及判決執行等事實
      。
    (四)上開補強證據已足資擔保被告於本院審理時所為之上開任
      意性自白具有相當程度之真實性，而得使本院確信被告前
      述自白之犯罪事實確屬真實，從而依刑事訴訟法第156 條
      第1 項「被告之自白，非出於強暴、脅迫、利誘、詐欺、
      疲勞訊問、違法羈押或其他不正之方法，且與事實相符者
      ，得為證據。」及第2 項「被告或共犯之自白，不得作為
      有罪判決之唯一證據，仍應調查其他必要之證據，以察其
      是否與事實相符。」規定，本院自得依被告前述自白及各
      該補強證據認定被告確有施用第一級毒品海洛因1次之犯
      行。本件事證明確，被告之犯行堪以認定。
三、論罪及科刑之理由：
  (一)查海洛因係毒品危害防制條例所列管之第一級毒品，此為該
    條例第2條第2項第1 款所明定。核被告所為，係犯毒品危害
    防制條例第10條第1 項之施用第一級毒品罪。被告持有毒品
    之低度行為，應為其施用之高度行為所吸收，不另論罪。
  (二)又被告曾有如前所述之犯罪科刑及刑之執行情形，此有臺灣
    高等法院被告前案紀錄表在卷可稽，其於有期徒刑執行完畢
    後，5 年以內，故意再犯本起最重本刑有期徒刑以上之罪，
    為累犯，應依刑法第47條第1項規定，加重其刑。
  (三)爰審酌立法院於86年10月30日三讀通過於87年5月20 日公布
    ，同年月22日生效之毒品危害防制條例，該條例對於施用毒
    品之被告改以治療、矯治為目的，非重在處罰，是被告違反
    本罪實係基於「病患性」行為，而對他人甚少損害，然被告
    前曾因施用毒品，經送觀察勒戒、強制戒治及徒刑執行，有
    上開前案紀錄表為憑，素行非佳，經警查獲後仍未戒絕，再
    衡量被告其餘犯罪之動機、目的、犯罪時所受之刺激、犯罪
    之手段、犯人之生活狀況、品行、智識程度、犯罪所生之危
    險或損害、犯罪後之態度等一切情狀，判處如主文所示之刑
    。
四、據上論斷，應依刑事訴訟法第273條之1第1項、第299條第1
    項前段，毒品危害防制條例第10條第1項、第23條第2項，刑
    法第11條前段、第47條第1項，判決如主文。
本案經檢察官乙○○到庭執行職務。
中    華    民    國    97    年    12    月    31    日
                  刑事第三庭法    官  林淑鳳
以上正本證明與原本無異。
如不服本判決應於收受送達後10日內向本院提出上訴書狀，並應
敘述具體理由；其未敘述上訴理由者，應於上訴期間屆滿後20日
內向本院補提理由書（均須按他造當事人之人數附繕本）「切勿
逕送上級法院」。
中    華    民    國    97    年    12    月    31    日
                            書 記 官  王靜敏
附錄論罪法條：
毒品危害防制條例第10條
施用第一級毒品者，處 6 月以上 5 年以下有期徒刑。
施用第二級毒品者，處 3 年以下有期徒刑。


司法院資訊處製作；財團法人民間司法改革基金會備份。
